臺灣臺中地方法院臺中簡易庭小額民事判決
111年度中小字第1904號
原      告  邱綉芳  
訴訟代理人  邱綉美  
被      告  特力屋股份有限公司西屯分公司

法定代理人  江琦玉  
訴訟代理人  賴育民  
            黃千譁  
上列當事人間請求返還價金事件，本院於民國111年7月21日言詞
辯論終結，判決如下：
    主      文
原告之訴駁回。
訴訟費用新臺幣壹仟元由原告負擔。
    事實及理由
一、原告主張：原告於民國110年11月29日至被告門市購買大金
    大關U系列冷氣3台，原告當下表示擔心109年度之冷氣易有
    瑕疵故障之疑慮，且年份亦有價差，遂與被告口頭約定冷氣
    須為110年度之機型。嗣於110年12月9日由被告之師傅前來
    位於臺中市○○路0段000號大樓内原告房屋安裝冷氣，後其中
    1台冷氣於111年2月初發生故障，經與被告反應後，被告於1
    11年2月8日請大金原廠師傅前來查看，原告始發現其中2台
    冷氣為109年度之機型，與原約定之機型不符，經原告以電
    話及親至被告門市溝通處理後，並經消保官予以協調，被告
    表示僅願更換該兩台室外機（即主機），堅持不願連同室内
    機一起更換，顯見被告亦承認所交付安裝之冷氣有年份之瑕
    疵存在。原告於111年4月16日以存證信函通知被告於文到10
    日内更換為110年度之機型或解除契約，該存證信函已於111
    年4月20日送達被告，被告未於期限内處理，爰依解除契約
    之法律關係，請求被告返還價金新臺幣（下同）7萬6000元
    等語，並聲明：被告應給付原告7萬6000元及自起訴狀繕本
    送達翌日起至清償日止，按年息百分之5計算之利息。
二、被告則以：原告於購買冷氣當時，並未向被告門市課長即訴
    外人陳嘉偉要求一定要購買110年度之機型，故兩造未將冷
    氣機之年份納入買賣契約，此由訂購單未記載此一重要交易
    條件即明。倘若原告對製造年份如此堅持，何以在冷氣送貨
    並安裝時，不做任何檢査，此亦不符情理。又原告所提出11
    1年2月23日、4月19日、4月22日電話錄音均係事後前來店端
    溝通之對話，非於110年11月29日購買時之對話，其內容完
    全不能證明兩造有關於出貨商品必須是0000(000)年出廠機
    器之約定。況該二台冷氣之銘版上標示為0000(000)年11～12
    月在國外生產製造，於0000 (000)年進口至台灣，其機型屬
    於當時之新機種，目前仍在持續生產製造並銷售中，為現役
    機型，絕非所謂之「過期機」，亦非舊款機型，且大金冷氣
    為日本品牌，在臺灣並未設廠，所有冷氣均是在海外生產製
    造並運來台灣銷售，依正常之出廠陸運、海外出關、海運來
    台、進口報關、路運進倉等正常程序，一般至少要4-6個月
    時間才能銷售給客戶，109〜110年間再加上疫情影響，進口
    及運輸過程緩慢，所需時間更長，因此被告供貨給原告之冷
    氣之製造日期為0000(000)年11〜12月，屬於正常進貨流程下
    之結果，並無延誤，亦無所謂之「過期」問題，只要冷氣是
    全新且符合通常效用或契約預定效用之產品，即非瑕疵品，
    原告自無由解除契約等語資為抗辯，答辯聲明：原告之訴駁
    回。
三、得心證之理由：
　㈠原告主張於110年11月29日向被告購買冷氣3台，商品名稱①「
    大金1-1大關RXV50UVLT」、價金4萬6000元，②「大金1-1大
    關RXV28VLT」、價金3萬元，③「大金1-1大關RXV22UVLT」、
    價金2萬7000元，於110年12月9日到府安裝完畢，前開②冷氣
    於110年2月故障，被告於111年2月8日通知原廠技師前來查
    看，發現其中①、②台冷氣為109年度之機型（分別為109年11
    月、12月製造），原告於111年4月16日以存證信函通知被告
    限期10日更換或解除契約等情，有訂購單影本、安裝運送單
    影本、存證信函本暨郵件回執影本、冷氣機型相片影本、冷
    氣相片、電子發票影本及出貨明細單影本附卷可憑（見卷第
    19-35、57-61、119-141、147-152頁），且為被告所不爭執
    ，堪信為真實。
　㈡按物之出賣人對於買受人，應擔保其物依民法第373 條之規
    定危險移轉於買受人時，無滅失或減少其價值之瑕疵，亦無
    滅失或減少其通常效用或契約預定效用之瑕疵，民法第354
    條第1 項前段定有明文。所謂物之瑕疵，係指存在於物之缺
    點而言。凡依通常交易觀念，或依當事人之約定，認為物應
    具備之價值、效用或品質而不具備者即為有瑕疵（最高法院
    90年度台上字第1460號判決參照）。再按當事人主張有利於
    己之事實者，就其事實有舉證責任，民事訴訟法第277 條前
    段定有明文。原告主張向被告購買3台冷氣約定品質為製造
    年份110年之冷氣，被告交付前開①、②冷氣製造年份為109年
    不具約定品質而有瑕疵，此為被告否認，應由原告就兩造約
    定①、②冷氣應為製造年份110年乙節負舉證責任。查兩造買
    賣①、②冷氣所簽訂訂購單並未記載限定冷氣製造年份，原告
    與被告門市陳嘉偉課長111年2月23日電話錄音譯文：「原告
    ：…我們買的時候有沒有，你有跟我講說，你很盡責地跟我
    們講說，有些CP值比較高的，過期機的部份，你有要算我們
    橫綱系列，然後比較便宜，當下打電話給我合夥人，那她當
    下就回不要過期機…我就是不要過期機，且我是11月29日買
    的，你再給我去年前年的機子，這樣是說不過去的…如果說
    今年我3月或5月中間我跟你買，你給我去年的機子，我鼻子
    摸摸接受，可是你給我是前年的機子…」（見卷第175、177
    頁），顯然原告購買時拒絕被告提議購買CP值較高較便宜的
    「過期機」，但未指明限定製造年份110年，而依被告認識1
    09年、110年製造均「非過期機」，均符合原告需求，與原
    告主觀認為「非過期機」應為110年製造，雙方就此認識有
    所出入，難認兩造就冷氣製造年份限定110年製造乙節達成
    合意，不得認為被告交付前開①、②冷氣製造年份為109年不
    符約定品質而有瑕疵。又原告與被告門市陳嘉偉課長111年3
    月7日電話錄音譯文：「原告：對，我就跟你說，如果今天
    你跟我當下表達說，那個是前年度的機子，我就一定跟你說
    我一定不要，當時你有跟我介紹橫綱啊，比既便宜啊，對不
    對？陳嘉偉課長：那確實是比較舊的機子」（見卷第97頁）
    ，依此對話前後脈絡，陳嘉偉課長稱「那確實是比較舊的機
    子」，應是指前推薦原告購買較便宜的橫綱系列冷氣是比較
    舊的機子，並非承認被告出售交付原告為較舊冷氣，另依原
    告對話「如果今天你跟我當下表達說，那個是前年度的機子
    ，我就一定跟你說我一定不要」，可知雙方買賣當時實未清
    楚表明冷氣製造年份。原告與被告門市陳嘉偉課長同日電話
    錄音譯文「原告：我當下有跟你表達不要隔年度的機子，如
    果要隔年度的機子，就跟你買橫綱的更高級，不是嗎？陳嘉
    偉：對啊！我知道，我知道。」（見卷第97頁），依此對話
    前後脈絡，陳嘉偉稱「對啊！我知道，我知道。」，僅係同
    意原告所稱不要較舊較便宜的橫綱系列冷氣，並安撫原告對
    其商品之抱怨，以利於其交涉該商品糾紛之問題，不能憑為
    原告有利認定。原告主張向被告購買前開①、②冷氣約定製造
    年份為110年，被告交付前開①、②冷氣製造年份為109年，不
    符約定品質而有瑕疵云云，並不足取。
　㈢次按「買受人應按物之性質，依通常程序從速檢查其所受領
    之物。如發見有應由出賣人負擔保責任之瑕疵時，應即通知
    出賣人。」，「買受人怠於為前項之通知者，除依通常之檢
    查不能發見之瑕疵外，視為承認其所受領之物。」，民法第
    356條第1項、第2項定有明文。此為法律上賦予買受人對於
    買賣標的物之瑕疵檢查及通知義務，性質上屬對己義務，倘
    買受人怠於為之，即生失權效果，視同買受人承認其所受領
    之物無瑕疵存在，不得再向出賣人主張瑕疵擔保之權利。原
    告購買冷氣3台，機身銘牌有標示冷氣型號及製造年月，有
    冷氣機型相片影本可參（見卷第35頁），原告自承安裝冷氣
    時有檢查其中1台製造年份為110年製造等語（見卷第55頁）
    ，顯然系爭冷氣製造年份依通常之檢查立即可知，原告於11
    0年12月9日安裝冷氣時，自應從速檢查所購冷氣，如有瑕疵
    ，應即通知被告，乃遲至110年2月23日後始電話向被告表示
    冷氣年份瑕疵，受領冷氣後長達2月餘並未表示物有瑕疵，
    自應視為承認其受領之物，亦不得再對於被告主張被告交付
    前開①、②冷氣製造年份為109年，不符約定品質而有瑕疵。
　㈣原告主張被告交付前開①、②冷氣不符約定品質而有瑕疵云云
    ，並不足取，依此解除契約即不合法，其請求被告返還價金
    自無理由。又本案屬單純買賣標的瑕疵爭議，與消費者保護
    法第4條、第12條及公平交易法第21條規定無涉，原告依此
    主張均無理由。
四、從而，原告依物之瑕疵擔保責任及解除買賣契約之法律關係
    ，請求被告給付原告7萬6000元及自起訴狀繕本送達翌日起
    至清償日止，按年息百分之5計算之利息，為無理由，應予
    駁回。
五、本件事證已臻明確，兩造其餘攻擊防禦之方法，核與判決之
    結果不生影響，無庸逐一論究，併此敘明。
六、據上論結，本件原告之訴為無理由，依民事訴訟法第78條、
    第436條之19第1項，判決如主文。
中　　華　　民　　國　　111 　年　　8 　　月　　11　　日
                  臺灣臺中地方法院臺中簡易庭
                                  法  官  熊祥雲
以上正本係照原本作成。
如不服本判決，應於送達後20日內，以判決違背法令為理由，向
本院提出上訴狀並表明上訴理由（上訴理由應表明一、原判決所
違背之法令及其具體內容；二、依訴訟資料可認為原判決有違背
法令之具體事實），如於本判決宣示後送達前提起上訴者，應於
判決送達後20日內補提上訴理由書（須附繕本）。如委任律師提
起上訴者，應一併繳納上訴審裁判費。
中　　華　　民　　國　　111 　年　　8 　　月　　11　　日
                                  書記官  王麗麗